# 陈版，关于企业合并的处理：

提问人：lxch119 时间：2013-07-08 10:55:43
收购小股权，按照支付对价公允价值同对应净资产的公允价值相比视情况确定。 合并报表按照38%比例合并，剩余股权合并作为少数股东权益列示。

回答人：chenyiwei
需注意在合并报表层面需按 2012 年 12 月的公允价值对该38%股权重新计量并确认重新计量的相关损益。其他基本赞同。

提问人：windy1978 时间：2013-08-09 09:38:02
陈版，这是否属于企业合并，如果是的话，是同一控制下的企业合并还是非同一控制下的企业合并？

回答人：chenyiwei
根据《财政部关于执行企业会计准则的上市公司和非上市企业做好 2010 年年报工作的通知》（财会[2010]25号）规定：仅通过合同而不是所有权份额将两个或者两个以上单独的企业(或特殊目的主体)合并形成一个报告主体的企业合并，也应当按照《企业会计准则第 20 号——企业合并》第五条至第十九条的规定进行会计处理。
因此， 2012 年 12 月通过一致行动协议取得控制权的交易也是企业合并。由于被合并方与本企业原先并不属于同一个最终控制方的控制下，所以是分步交易实现非同一控制下企业合并，会计处理按解释 4 号第三条处理。